---
title: "Ćwiczenie 5 (tidymodels)"
author: "Jakub Anczyk"
editor: visual
editor_options: 
  chunk_output_type: console
format: 
  html:
    toc: true
    toc-depth: 3
    toc-location: right
    toc-title: Spis Treści
    number-sections: true
    number-depth: 3
    embed-resources: true
    html-math-method: katex
    code-tools: true
    code-block-bg: true
    code-fold: show
    code-summary: "Show and hide code"
    link-external-icon: true
    link-external-newwindow: true
    smooth-scroll: true
    self-contained: true
    citation: true
    theme: 
        dark: solar
        light: flatly
    fontsize: 1.0em
    linestretch: 1.3
    fig-align: center
execute: 
  echo: true
  error: false
  warning: false
  output: true
---

## Załadowanie i wstępna transformacja danych

```{r}
#| eval: true
#| echo: false
#| output: false
#| warning: false
#| error: false
#| include: false

PackageNames <- c("dplyr", "tidymodels", "parsnip", "readr", "broom.mixed", "dotwhisker", "rstanarm", "GGally", "openair", "skimr", "nycflights13", "ggpubr", "leaps", "MASS", "caret", "forcats", "ranger", "modeldata", "tidymodels", "rpart.plot", "glmnet", "ranger", "readr","vip", "ggthemes")

PackageNames |> 
  purrr::map(.f = ~ require(.x, character.only = T))  

tidymodels_prefer()
Sys.setenv(LANG = "en")
```

### Sprawdzenie opisu danych

Pobieranie danych i ich wstępna analiza.

```{r}
air <- mydata |> selectByDate(year = 2002) |> na.omit()
air |> skim()
```

### Wizualizacja zmiennych NOx i NO2

Porównanie korelacji pomiędzy zmiennymi NOx i NO2 na podstawie próby 300 obserwacji.

```{r}
set.seed(222)
air[sample(1:nrow(air), size = 300, replace = F),] |> 
  select(nox, no2) |> 
  ggpairs()
```

### Wykres punktowy z linią regresji

Wizualizacja regresji liniowej dla zmiennych NOx i NO2.

```{r}
set.seed(222)
air[sample(1:nrow(air), size = 300, replace = F),] |> 
  select(nox, no2) |> 
  ggplot(aes(nox, no2)) +
  geom_point() +
  geom_smooth(method = "lm", se = T, formula = y ~ x) + 
  stat_cor(label.x = 220, label.y = 20) + 
  stat_regline_equation(label.x = 200, label.y = 15) +
  theme_bw()
```

### Wykres stężenia ozonu w czasie

Wykres liniowy przedstawiający zmienność poziomu ozonu w czasie.

```{r}
air |>    
  ggplot(aes(date, o3)) +     
  geom_line() +     
  theme_bw()
```

### Zakres wartości O3

Obliczenie zakresu wartości zmiennej O3.

```{r}
air |> 
  pull(o3) |> 
  range()  
```

### Klasyfikacja poziomu ozonu

Klasyfikacja wartości ozonu na kategorie: "Niskie" i "Wysokie".

```{r}
air <-
  air |>
  mutate(ozone = cut(
    o3,
    breaks = c(-0.1, 10, 53),
    labels = c("Niskie", "Wysokie")
  )) |>
  select(-o3)
```

### Podział danych

Podział danych na zbiór treningowy i testowy.

```{r}
set.seed(222)
data_split <- initial_split(data = air, prop = 3/4)
train_data <- training(data_split)
test_data <-  testing(data_split)

set.seed(345)
folds_cv_v10 <- vfold_cv(data = train_data, v = 10)
folds_cv_v10_r5 <- vfold_cv(data = train_data, v = 10, repeats = 5)
folds_boot_t5 <- bootstraps(data = train_data, times = 5)
```

## Budowa modelu lasu losowego

### Model lasu losowego bez próbkowania

```{r}
rf_mod <- 
  rand_forest() |> 
  set_engine("ranger") |> 
  set_mode("classification")

rf_workflow <- 
  workflow() |> 
  add_model(rf_mod) |> 
  add_formula(ozone ~ .)
```

#### Trenowanie modelu

```{r}
set.seed(234)
rf_fit <- 
  rf_mod |> 
  fit(ozone ~ ., data = train_data)
rf_fit
```

#### Predykcja na danych testowych

```{r}
pred_test_rf <- 
  augment(rf_fit, test_data)
```

#### Ocena wydajności modelu

```{r}

pred_test_rf  |> 
  roc_curve(truth = ozone, .pred_Niskie) |> 
  autoplot()

results_rf <- pred_test_rf |> 
  metrics(truth = ozone, estimate = .pred_class) |> 
  bind_rows(
    pred_test_rf |> roc_auc(truth = ozone, .pred_Niskie) |> 
      rename(.metric = .metric, .estimate = .estimate)
  ) |>
  mutate(resampling_method = "Brak",
         model = "Drzewo Decyzyjne")

```

## Dostrajanie parametrów drzewa decyzyjnego

### Przygotowanie receptury i selekcja zmiennych

```{r}
dummifieddata <- air |>
  mutate(date = as.numeric(date)) |>
  select(-c(date, ozone))

# identyfikacja zmiennych o zerowej wariancji
descrCor <-  cor(dummifieddata)
highCorr <- sum(abs(descrCor[upper.tri(descrCor)]) > .999)

highlyCorDescr <- findCorrelation(descrCor, cutoff = .5)
filteredDescr <- names(dummifieddata[, -highlyCorDescr])

air_rec <-
  recipe(ozone ~ ., data = train_data)  |>
  update_role(c(paste(filteredDescr)), new_role = "ID") |>
  step_date(date, features = c("dow", "month", "quarter")) |>
  step_holiday(date,
               holidays = c("USInaugurationDay"),
               ,
               keep_original_cols = F) |>
  step_dummy(all_nominal_predictors()) |>
  step_zv(all_predictors())

air_rec |> prep() |> bake(train_data) |> _[1:10, ] |> DT::datatable()
```

### Przygotowanie ustawień, metryk i specyfikacji dostrajania modelu

```{r}
tune_spec <- 
  rand_forest(mtry = tune(),
              min_n = tune(),
              trees = 1000) |>
  set_engine(
    engine = "ranger",
    num.threads = parallel::detectCores() - 1,
    importance = "impurity"
  ) |>
  set_mode("classification")

grid  <- grid_regular(mtry(range = c(1, 10)), min_n(), levels = 5)

tune_work  <-
  workflow() |>
  add_model(tune_spec) |>
  add_recipe(air_rec)

examination_metrics  <-
  yardstick::metric_set(accuracy, mcc, npv, roc_auc)
```

### Dostrajanie modelu

```{r}
#| eval: false
tune_fit <- tune_work |>
  tune_grid(resamples = folds_cv_v10,
            grid = grid,
            metrics = examination_metrics)

save(tune_fit, file = "cwiczenie_5_data.RData")
```

```{r}
load("cwiczenie_5_data.RData")
tune_fit
```

### Selekcja najlepszego modelu

```{r}
best_accuracy  <- tune_fit |>
  select_best(metric = "accuracy")

tune_best_mod  <- tune_work  |>
  finalize_workflow(best_accuracy)

tune_best_fit <-
  tune_best_mod |>
  last_fit(split = data_split)

tune_best_fit$.metrics

tune_best_fit |>
  collect_predictions() |>
  roc_curve(truth = ozone, .pred_Niskie) |>
  autoplot()
```
