---
title: "Ćwiczenie 6 (tidymodels)"
author: "Jakub Anczyk"
editor: visual
editor_options: 
  chunk_output_type: console
format: 
  html:
    toc: true
    toc-depth: 3
    toc-location: right
    toc-title: Spis Treści
    number-sections: true
    number-depth: 3
    embed-resources: true
    html-math-method: katex
    code-tools: true
    code-block-bg: true
    code-fold: show
    code-summary: "Show and hide code"
    link-external-icon: true
    link-external-newwindow: true
    smooth-scroll: true
    self-contained: true
    citation: true
    theme: 
        dark: solar
        light: flatly
    fontsize: 1.0em
    linestretch: 1.3
    fig-align: center
execute: 
  echo: true
  error: false
  warning: false
  output: true
---

## Załadowanie i wstępna transformacja danych

```{r}
#| eval: true
#| echo: false
#| output: false
#| warning: false
#| error: false
#| include: false

PackageNames <- c("dplyr", "tidymodels", "parsnip", "readr", "broom.mixed", "dotwhisker", "rstanarm", "GGally", "openair", "skimr", "nycflights13", "ggpubr", "leaps", "MASS", "caret", "forcats", "ranger", "modeldata", "tidymodels", "rpart.plot", "glmnet", "ranger", "readr","vip", "ggthemes")

PackageNames |> 
  purrr::map(.f = ~ require(.x, character.only = T))  

tidymodels_prefer()
Sys.setenv(LANG = "en")
```

### Sprawdzenie opisu danych

Pobieranie danych i ich wstępna analiza.

```{r}
air <- mydata |> selectByDate(year = 2002) |> na.omit()
air |> skim()
range(air$wd)
```

### Klasyfikacja wartości ozonu oraz kierunku wiatru

```{r}
wind_dir_names <- c("N", "NNE", "NE", "ENE", "E", "ESE", "SE", "SSE", "S", "SSW", "SW", "WSW", "W", "WNW", "NW", "NNW")

air <-
  air |> 
  na.omit(wind_direction) |>
  mutate(wind_direction = 
           cut(wd, 
               breaks = seq(0, 360, length.out = 17), 
               labels = wind_dir_names, 
               include.lowest = TRUE, 
               right = FALSE)) |>
  select(-c(wd))
```

### Podział danych

Podział danych na zbiór treningowy i testowy.

```{r}
set.seed(222)

data_split <- initial_split(data = air,
                            prop = 3 / 4,
                            strata = o3)

train_data <- training(data_split)
test_data <- testing(data_split)

val_set <- validation_split(data = train_data,
                            prop = 3 / 4,
                            strata = o3)

```

## Wybór istotnych zmiennych metodą Hellwiga

## Obliczenie ilości kombinacji zmiennych

```{r}
(kombinacje <- (2^length(setdiff(names(air %>% select(-date)), "o3"))) - 1)
```

## Algorytm Hellwiga

Implementacja algorytmu Hellwiga dla wyboru najlepszego modelu predykcyjnego.

```{r}

hellwig <- function(y, x, method = "pearson") {
  requireNamespace("utils")
  x <- x[sapply(x, is.numeric)]  # Ensure only numeric predictors
  x <- as.data.frame(x)  # Convert to data frame
  
  # Calculate correlation matrix
  cm <- stats::cor(x, method = method)  # Correlations between predictors
  cd <- stats::cor(x, y, method = method)  # Correlation between predictors and target
  
  # Generate all subsets of the predictors
  k <- sapply(seq(2, ncol(x)), function(i) utils::combn(ncol(x), i, simplify = FALSE))
  k <- do.call("c", k)
  
  # Hellwig function to calculate score for a subset
  hfun <- function(v) {
    sapply(v, function(i) cd[i]^2 / sum(abs(cm[v, i])))
  }
  
  # Store all combinations and their respective scores
  all_combinations <- lapply(k, function(comb) {
    score <- sum(hfun(comb))
    list(combination = paste(names(x)[comb], collapse = "-"), score = score)
  })
  
  # Convert to data frame for easy viewing
  all_combinations_df <- data.frame(
    combination = sapply(all_combinations, `[[`, "combination"),
    score = sapply(all_combinations, `[[`, "score"),
    stringsAsFactors = FALSE
  )
  
  # Return the data frame of all combinations and their scores
  return(all_combinations_df)
}

target_var <- c("o3")
predictor_sets <- setdiff(names(air %>% select(-date)), target_var)

predictor_data <- air[, predictor_sets]
target_data <- air[[target_var]]

all_models <- hellwig(target_data, predictor_data, method = "pearson")
best_variables <- unlist(unique(flatten(strsplit(all_models[1:3,]$combination, '-'))))
best_variables

rejected_predictors <- setdiff(names(air %>% select(-c(date, o3, wind_direction))), best_variables)
rejected_predictors

best_model <- all_models |> slice(which.max(score))
best_model

```

## Definicja modeli regresyjnych

### Model regresji liniowej

```{r}
lr_mod <- 
  linear_reg(penalty = tune(), mixture = tune()) |>
  set_engine(engine = "glmnet", num.threads = parallel::detectCores() - 1) |> 
  set_mode("regression")

lr_workflow <- 
  workflow() |> 
  add_model(lr_mod) |> 
  add_formula(o3 ~ .)
```

### Model lasu losowego

```{r}
rf_mod <- 
  rand_forest(mtry = tune(), trees = tune(), min_n = tune()) |> 
  set_engine("ranger") |> 
  set_mode("regression")

rf_workflow <- 
  workflow() |> 
  add_model(rf_mod) |> 
  add_formula(o3 ~ .)
```

### Model drzewa decyzyjnego

```{r}
dt_mod <- 
  decision_tree(cost_complexity = tune(), tree_depth = tune(), min_n = tune()) |> 
  set_engine("rpart") |> 
  set_mode("regression")

dt_workflow <- 
  workflow() |> 
  add_model(dt_mod) |> 
  add_formula(o3 ~ .)
```

## Receptury i role

```{r}
air_rec <-
  recipe(o3 ~., data = train_data)  |>
  update_role(c(paste(rejected_predictors)), new_role = "ID") |>
  step_date(date, features = c("dow", "month", "quarter")) |> 
  step_time(date, features = c("hour")) |>
  step_holiday(date,
               holidays = c("USInaugurationDay"),
               keep_original_cols = F) |>
  step_dummy(all_nominal_predictors()) |>
  step_zv(all_predictors()) |>
  step_impute_knn(all_predictors()) |>
  step_corr(all_predictors(), threshold = 0.7)

```

## Trenowanie modeli

### Trenowanie modelu regresji liniowej

```{r}
#| eval: false
lr_workflow <-
  workflow() |>
  add_model(lr_mod) |>
  add_recipe(air_rec)

lr_grid <-
  grid_regular(penalty(), mixture(), levels = 5)

lr_res <-
  lr_workflow |>
  tune_grid(
    resamples = val_set,
    grid = lr_grid,
    control = control_grid(save_pred = TRUE),
    metrics = metric_set(mae)
  )

lr_best <- select_best(lr_res, metric = "mae")
lr_best
```

### Trenowanie modelu lasu losowego

```{r}
#| eval: false
rf_workflow <-
  workflow() |>
  add_model(rf_mod) |>
  add_recipe(air_rec)

rf_grid <-
  grid_regular(mtry(range = c(1, 5)), trees(), min_n(), levels = 5)

rf_res <-
  rf_workflow |>
  tune_grid(
    resamples = val_set,
    grid = rf_grid,
    control = control_grid(save_pred = TRUE),
    metrics = metric_set(mae),
    importance = "impurity"
  )

rf_best <- select_best(rf_res, metric = "mae")
rf_best
```

### Trenowanie modelu drzewa decyzyjnego

```{r}
#| eval: false
dt_workflow <-
  workflow() |>
  add_model(dt_mod) |>
  add_recipe(air_rec)

dt_grid <-
  grid_regular(cost_complexity(), tree_depth(), min_n(), levels = 5)

dt_res <-
  dt_workflow |>
  tune_grid(
    resamples = val_set,
    grid = dt_grid,
    control = control_grid(save_pred = TRUE),
    metrics = metric_set(mae)
  )

dt_best <- select_best(dt_res, metric = "mae")
dt_best
```

```{r}
#| eval: false
save(lr_res, rf_res, dt_res, lr_best, rf_best, dt_best, file = "cwiczenie_6_data.RData")
```

```{r}
#| eval: true
load(file = "cwiczenie_6_data.RData")

lr_best <- select_best(lr_res, metric = "mae")
rf_best <- select_best(rf_res, metric = "mae")
dt_best <- select_best(dt_res, metric = "mae")
```

## Wybór najlepszych modeli i dopasowanie hiperparametrów

### Model regresji liniowej

```{r}
lr_res |>
  show_best(metric = "mae", n = Inf) |>
  arrange(desc(mean)) |> 
  filter(mean > quantile(mean, 0.90))

lr_res |>
    select_best(metric = "mae")

lr_res |>
    show_best(metric = "mae", n = Inf) |>
    filter(.config == lr_best$.config)

lr_best_fin_mod <-
    lr_workflow |>
    finalize_workflow(lr_best)

lr_fit <-
    lr_best_fin_mod |>
    last_fit(split = data_split)
```

### Model lasu losowego

```{r}
rf_res |>
  show_best(metric = "mae", n = Inf) |>
  arrange(desc(mean)) |> 
  filter(mean > quantile(mean, 0.90))

rf_res |>
    select_best(metric = "mae")

rf_res |>
    show_best(metric = "mae", n = Inf) |>
    filter(.config == rf_best$.config)

rf_best_fin_mod <-
    rf_workflow |>
    finalize_workflow(rf_best)

rf_fit <-
    rf_best_fin_mod |>
    last_fit(split = data_split)
```

### Model drzewa decyzyjnego

```{r}
dt_res |>
  show_best(metric = "mae", n = Inf) |>
  arrange(desc(mean))

dt_res |>
    select_best(metric = "mae")

dt_res |>
    show_best(metric = "mae", n = Inf) |>
    filter(.config == dt_best$.config)

dt_best_fin_mod <-
    dt_workflow |>
    finalize_workflow(dt_best)

dt_fit <-
    dt_best_fin_mod |>
    last_fit(split = data_split)
```

## Wybór najlepszego z modeli

```{r}

lr_metrics <- 
  lr_fit |> 
  collect_metrics() |> 
  select(-.config) |> 
  mutate(model = "Regresja Liniowa")

ft_metrics <- 
  dt_fit |> 
  collect_metrics() |> 
  select(-.config) |> 
  mutate(model = "Drzewo Decyzyjne")

rf_metrics <- 
  rf_fit |> 
  collect_metrics() |> 
  select(-.config) |> 
  mutate(model = "Las Losowy")
```

Najlepszym z modeli pod względem RMSE i statystyki R-kwadrat jest Las Losowy.

```{r}
(best_rmse <- 
  bind_rows(lr_metrics, ft_metrics, rf_metrics) |> 
  filter(.metric == "rmse")) |> 
  arrange((.estimate))

(best_rsq <- 
  bind_rows(lr_metrics, ft_metrics, rf_metrics) |> 
  filter(.metric == "rsq")) |> 
  arrange(desc(.estimate))

```
