---
title: "Ćwiczenie 2 (tidymodels)"
author: "Jakub Anczyk"
editor: visual
editor_options: 
  chunk_output_type: console
format: 
  html:
    toc: true
    toc-depth: 3
    toc-location: right
    toc-title: Spis Treści
    number-sections: true
    number-depth: 3
    embed-resources: true
    html-math-method: katex
    code-tools: true
    code-block-bg: true
    code-fold: show
    code-summary: "Show and hide code"
    link-external-icon: true
    link-external-newwindow: true
    smooth-scroll: true
    self-contained: true
    citation: true
    theme: 
        dark: solar
        light: flatly
    fontsize: 1.0em
    linestretch: 1.3
    fig-align: center
execute: 
  echo: true
  error: false
  warning: false
  output: true
---

## Załadowanie i wstępna transformacja danych

```{r}
#| eval: true
#| echo: false
#| output: false
#| warning: false
#| error: false
#| include: false

PackageNames <- c("dplyr", "tidymodels", "parsnip", "readr", "broom.mixed", "dotwhisker", 
                  "rstanarm", "GGally", "openair", "skimr", "nycflights13", "ggpubr", 
                  "leaps", "MASS")

install_if_missing <- function(pkg) {
  if (!requireNamespace(pkg, quietly = TRUE)) {
    install.packages(pkg, dependencies = TRUE)
  }
}

lapply(PackageNames, install_if_missing)
lapply(PackageNames, library, character.only = TRUE)

tidymodels_prefer()
Sys.setenv(LANG = "en")

```

### Sprawdzenie opisu danych

Pobieranie danych i ich wstępna analiza.

```{r}
air <- mydata |> selectByDate(year = 2002) |> na.omit()
air |> skim()
```

### Wizualizacja zmiennych NOx i NO2

Porównanie korelacji pomiędzy zmiennymi NOx i NO2 na podstawie próby 300 obserwacji.

```{r}
set.seed(222)
air[sample(1:nrow(air), size = 300, replace = F),] |> 
  select(nox, no2) |> 
  ggpairs()
```

### Wykres punktowy z linią regresji

Wizualizacja regresji liniowej dla zmiennych NOx i NO2.

```{r}
set.seed(222)
air[sample(1:nrow(air), size = 300, replace = F),] |> 
  select(nox, no2) |> 
  ggplot(aes(nox, no2)) +
  geom_point() +
  geom_smooth(method = "lm", se = T, formula = y ~ x) + 
  stat_cor(label.x = 220, label.y = 20) + 
  stat_regline_equation(label.x = 200, label.y = 15) +
  theme_bw()
```

### Wykres stężenia ozonu w czasie

Wykres liniowy przedstawiający zmienność poziomu ozonu w czasie.

```{r}
air |>    
  ggplot(aes(date, o3)) +     
  geom_line() +     
  theme_bw()
```

### Zakres wartości O3

Obliczenie zakresu wartości zmiennej O3.

```{r}
air |> 
  pull(o3) |> 
  range()  
```

### Klasyfikacja poziomu ozonu

Klasyfikacja wartości ozonu na kategorie: "Niskie" i "Wysokie".

```{r}
air <-
  air |>
  mutate(ozone = cut(
    o3,
    breaks = c(-0.1, 10, 53),
    labels = c("Niskie", "Wysokie")
  )) |>
  select(-o3)
```

### Podział danych

Podział danych na zbiór treningowy i testowy.

```{r}
set.seed(222)
data_split <- initial_split(data = air, prop = 3/4)
train_data <- training(data_split)
test_data <-  testing(data_split)

set.seed(345)
folds_cv_v10 <- vfold_cv(data = train_data, v = 10)
folds_cv_v10_r5 <- vfold_cv(data = train_data, v = 10, repeats = 5)
folds_boot_t5 <- bootstraps(data = train_data, times = 5)

```

## Budowa modelu regresji logistycznej

### Selekcja zmiennych za pomocą biblioteki caret

Przy pomocy biblioteki caret zidentyfikowano w zestawie silnie skorelowane między sobą zmienne, za punkt odcięcia uznając wartość bezwzględną korelacji na poziomie 0.5 lub wyższym. Zmienne te zostaną na etapie tworzenia receptury zdefiniowane jako kolumny typu "ID".

```{r}
library(caret)
library(forcats)

dummifieddata <- air |> 
  mutate(date = as.numeric(date)) |> 
  select(-c(date, ozone))

# identyfikacja zmiennych o zerowej wariancji
descrCor <-  cor(dummifieddata)
highCorr <- sum(abs(descrCor[upper.tri(descrCor)]) > .999)

highlyCorDescr <- findCorrelation(descrCor, cutoff = .5)
filteredDescr <- names(dummifieddata[,-highlyCorDescr])
```

### Receptura i rola

Definicja receptury przekształceń zmiennych w modelu.

```{r}
air_rec <-
  recipe(ozone ~., data = train_data)  |>
  update_role(c(paste(filteredDescr)), new_role = "ID") |>
  step_date(date, features = c("dow", "month", "quarter")) |>
  step_holiday(date,
              holidays = c("USInaugurationDay"),,
               keep_original_cols = F) |>
  step_dummy(all_nominal_predictors()) |>
  step_zv(all_predictors())

air_rec |> prep() |> bake(train_data) |> _[1:10,] |> DT::datatable()
```

### Model regresji logistycznej bez próbkowania

Utworzenie modelu regresji logistycznej.

```{r}
lr_mod <- 
  logistic_reg() |> 
  set_engine("glm")
```

Zdefiniowanie przepływu danych w celu trenowania modelu.

```{r}
logi_work <- 
  workflow() |> 
  add_model(lr_mod) |> 
  add_recipe(air_rec)

logi_work
```

#### Trenowanie modelu

Trenowanie modelu na danych treningowych.

```{r}
logi_fit <-  
  logi_work |> 
  fit(data = train_data)
```

#### Wyciągnięcie parametrów modelu

Ekstrakcja parametrów dopasowanego modelu.

```{r}
logi_fit |> 
  extract_fit_parsnip() |> 
  tidy() |> 
  print(n = Inf)

logi_fit |> 
  extract_fit_parsnip() |> 
  tidy() |> 
  select(c("term", "p.value")) |> 
  filter(p.value >= 0.05) |> 
  print(n = Inf)

logi_fit |> 
  extract_fit_parsnip() |> 
  tidy() |> 
  select(c("term", "p.value")) |> 
  filter(p.value <= 0.05) |> 
  print(n = Inf)
```

#### Predykcja na danych testowych

Predykcja wartości na podstawie zbioru testowego.

```{r}
pred_test_lm <- 
  augment(logi_fit, test_data)
```

#### Ocena wydajności modelu

Wizualizacja krzywej ROC dla wyników predykcji.

```{r}
pred_test_lm  |> 
  roc_curve(truth = ozone, .pred_Niskie) |> 
  autoplot()

results_lm <- pred_test_lm |> 
  metrics(truth = ozone, estimate = .pred_class) |> 
  bind_rows(
    pred_test_lm |> roc_auc(truth = ozone, .pred_Niskie) |> 
      rename(.metric = .metric, .estimate = .estimate)
  )

results_lm <- bind_rows(
  pred_test_lm |> metrics(truth = ozone, estimate = .pred_class),
  pred_test_lm |> roc_auc(truth = ozone, .pred_Niskie),
  pred_test_lm |> precision(truth = ozone, estimate = .pred_class),
  pred_test_lm |> recall(truth = ozone, estimate = .pred_class),
  pred_test_lm |> detection_prevalence(truth = ozone, estimate = .pred_class)
)

results_lm
```

### Model regresji logistycznej z próbkowaniem

Utworzenie modelu regresji logistycznej z próbkowaniem i dostosowanie hiperparametrów.

```{r}
set.seed(456)

logi_fit_rs <- 
  logi_work |> 
  fit_resamples(
    resamples = folds,
    control = control_resamples(save_pred = TRUE, save_workflow = TRUE)
  ) |> 
  fit_best()

pred_test_lm_rs <- 
  augment(logi_fit_rs, test_data)

pred_test_lm_rs  |> 
  roc_curve(truth = ozone, .pred_Niskie) |> 
  autoplot()

results_lm_rs <- pred_test_lm_rs |> 
  metrics(truth = ozone, estimate = .pred_class) |> 
  bind_rows(
    pred_test_lm_rs |> roc_auc(truth = ozone, .pred_Niskie) |> 
      rename(.metric = .metric, .estimate = .estimate)
  )

results_lm_rs <- bind_rows(
  pred_test_lm_rs |> metrics(truth = ozone, estimate = .pred_class),
  pred_test_lm_rs |> roc_auc(truth = ozone, .pred_Niskie),
  pred_test_lm_rs |> precision(truth = ozone, estimate = .pred_class),
  pred_test_lm_rs |> recall(truth = ozone, estimate = .pred_class),
  pred_test_lm_rs |> detection_prevalence(truth = ozone, estimate = .pred_class)
)

results_lm_rs
```

## Budowa modelu lasu losowego

```{r}
library(ranger)
library(modeldata)
library(tidymodels)
tidymodels_prefer()

table(train_data$ozone)
```

### Model lasu losowego bez próbkowania

```{r}
rf_mod <- 
  rand_forest() |> 
  set_engine("ranger") |> 
  set_mode("classification")

rf_workflow <- 
  workflow() |> 
  add_model(rf_mod) |> 
  add_formula(ozone ~ .)
```

#### Trenowanie modelu

```{r}
set.seed(234)
rf_fit <- 
  rf_mod |> 
  fit(ozone ~ ., data = train_data)
rf_fit
```

#### Predykcja na danych testowych

```{r}
pred_test_rf <- 
  augment(rf_fit, test_data)
```

#### Ocena wydajności modelu

```{r}

pred_test_rf  |> 
  roc_curve(truth = ozone, .pred_Niskie) |> 
  autoplot()

results_rf <- pred_test_rf |> 
  metrics(truth = ozone, estimate = .pred_class) |> 
  bind_rows(
    pred_test_rf |> roc_auc(truth = ozone, .pred_Niskie) |> 
      rename(.metric = .metric, .estimate = .estimate)
  )

results_rf <- bind_rows(
  pred_test_rf |> metrics(truth = ozone, estimate = .pred_class),
  pred_test_rf |> roc_auc(truth = ozone, .pred_Niskie),
  pred_test_rf |> precision(truth = ozone, estimate = .pred_class),
  pred_test_rf |> recall(truth = ozone, estimate = .pred_class),
  pred_test_rf |> detection_prevalence(truth = ozone, estimate = .pred_class)
)

results_rf

```

### Model lasu losowego z próbkowaniem

#### Trenowanie modelu

```{r}
set.seed(235)

rf_fit_rs <- 
  rf_workflow |> 
  fit_resamples(folds)

best_rf <- select_best(rf_fit_rs, metric = "accuracy")
final_rf_workflow <- finalize_workflow(rf_workflow, best_rf)
final_rf_fit <- fit(final_rf_workflow, data = train_data)
```

#### Predykcja na danych testowych

```{r}
pred_test_rf_rs <- 
  augment(final_rf_fit, test_data)
```

#### Ocena wydajności modelu

```{r}
pred_test_rf_rs  |> 
  roc_curve(truth = ozone, .pred_Niskie) |> 
  autoplot()

results_rf_rs <- pred_test_rf_rs |> 
  metrics(truth = ozone, estimate = .pred_class) |> 
  bind_rows(
    pred_test_rf_rs |> roc_auc(truth = ozone, .pred_Niskie) |> 
      rename(.metric = .metric, .estimate = .estimate)
  )

results_rf_rs <- bind_rows(
  pred_test_rf_rs |> metrics(truth = ozone, estimate = .pred_class),
  pred_test_rf_rs |> roc_auc(truth = ozone, .pred_Niskie),
  pred_test_rf_rs |> precision(truth = ozone, estimate = .pred_class),
  pred_test_rf_rs |> recall(truth = ozone, estimate = .pred_class),
  pred_test_rf_rs |> detection_prevalence(truth = ozone, estimate = .pred_class)
)

results_rf_rs

```

## Porównanie wydajności modeli

```{r}
combined_results <- results_lm |> 
  rename(estimate_lm = .estimate) |>
  left_join(results_lm_rs |> rename(estimate_lm_rs = .estimate), by = ".metric") |>
  left_join(results_rf |> rename(estimate_rf = .estimate), by = ".metric") |>
  left_join(results_rf_rs |> rename(estimate_rf_rs = .estimate), by = ".metric") |>
  select(.metric, estimate_lm, estimate_lm_rs, estimate_rf, estimate_rf_rs)

combined_results <- combined_results |> 
  mutate(best_algorithm = case_when(
    estimate_lm == pmax(estimate_lm, estimate_lm_rs, estimate_rf, estimate_rf_rs) ~ "LM",
    estimate_lm_rs == pmax(estimate_lm, estimate_lm_rs, estimate_rf, estimate_rf_rs) ~ "LM (resampled)",
    estimate_rf == pmax(estimate_lm, estimate_lm_rs, estimate_rf, estimate_rf_rs) ~ "RF",
    estimate_rf_rs == pmax(estimate_lm, estimate_lm_rs, estimate_rf, estimate_rf_rs) ~ "RF (resampled)"
  ))

combined_results
```

